【裁判字號】    97,重附民上更,29
【裁判日期】    990629
【裁判案由】    背信等
【裁判全文】
臺灣高等法院臺南分院刑事附帶民事訴訟裁定
上  訴  人  丙○○○
訴訟代理人  乙○○
被 上訴 人
即  被  告  戊○○
訴訟代理人  蔡瑜真律師
被 上訴 人
即  被  告  己○○
被 上訴 人
即  被  告  丁○○
上列上訴人因被上訴人等背信等罪請求損害賠償案件，不服臺灣
雲林地方法院89年度重附民字第4號中華民國92年10月29日第一
審附帶民事訴訟判決，提起上訴，本院判決後經最高法院發回更
審，上訴人於更審中為侵權行為訴之追加，本院裁定如下：
    主  文
上訴人關於侵權行為部分訴之追加駁回。
    理  由
一、按附帶民事訴訟於移送民事庭前之訴訟行為，準用關於刑事
    訴訟之規定。附帶民事訴訟，除刑事訴訟法第491條各款所
    規定準用民事訴訟法之規定外，在刑事庭審理中，並不準用
    民事訴訟法之規定，此觀刑事訴訟法第490條、第491條之規
    定自明。查刑事訴訟之第二審程序中，並無得為訴之追加之
    規定，民事訴訟法關於訴之追加之規定，亦非在刑事訴訟法
    第491條規定準用之範圍，故附帶民事訴訟經第一審刑事庭
    判決後，上訴於第二審法院，在第二審刑事庭審理時，應不
    得為訴之追加（最高法院87年度台抗字第275號裁定意旨參
    照）。
二、查上訴人前委由財團法人證券投資人及期貨交易人保護中心
    於第一審即臺灣雲林地方法院提起刑事附帶民事訴訟，主張
    被上訴人等有違反證券交易法第157條之1第2、3項等內線交
    易規定，請求被上訴人等連帶給付附民原告（含本件上訴人
    在內共400名）17,155,010元及自87年6月27日起至清償日止
    ，按週年利率百分之5計算之利息，嗣經同院以被上訴人丁
    ○○、戊○○、己○○刑事部分被訴違反證券交易法部分均
    經判決不另為無罪諭知為由，駁回原告之訴及假執行之聲請
    等情，有臺灣雲林地方法院89年度重附民字第4號刑事附帶
    民事訴訟判決1份在卷可憑。原審檢察官依告訴人之聲請提
    起上訴，原審附民原告共400人，對附帶民事訴訟部分亦提
    起上訴。經本院以92年度重附民上字第259號判決駁回上訴
    人即附民原告共400人之上訴後，附民原告甲○○等106人仍
    然不服，上訴最高法院，再經發回更審。迨97年7月1日上訴
    人丙○○○於本院更審中提出刑事補充理由狀，主張被告（
    即丁○○、戊○○、己○○）除了內線交易造成原告等股東
    損害。被告經營萬有公司及在公司任職期間之行為違反背信
    及偽造文書罪嫌，亦造成公司虧損，原告在不知情的情況下
    成為股東導致受損，爰依民法第184條、第185條規定，請求
    被告連帶賠償因背信及偽造文書罪所造成上訴人之損害等情
    ，亦有上開刑事補充理由狀在卷可憑。上訴人丙○○○前於
    第一審並未主張依據民法第184、185條等侵權行為之法律關
    係請求，迨97年7月1日提出書狀，始主張此項訴訟標的，自
    屬訴之追加。上訴人於本院刑事訴訟之第二審程序中為訴之
    追加，揆之上開規定，自有未合，應予駁回。上訴人於本院
    99年5月28日本件附帶民事訴訟判決後，復於99年6月21日具
    狀，主張本院就上開侵權行為之訴訟標的漏未判決，聲請補
    充判決云云，尚有未合，併為敘明。
中    華    民    國    99    年    6     月    29    日
                  刑事第六庭    審判長法  官  沈揚仁
                                      法  官  賴純慧
                                      法  官  林英志
以上正本證明與原本無異。
如不服本裁定，應於收受本裁定後五日內向本院提出抗告狀。
                                      書記官  魏安里
中    華    民    國    99    年    6     月    29    日

司法院資訊處製作；財團法人民間司法改革基金會備份。
